【裁判字號】    89,易,3431
【裁判日期】    891109
【裁判案由】    違反就業服務法
【裁判全文】
臺灣臺中地方法院刑事判決                        八十九年度易字第三四三一號
    公  訴  人  臺灣台中地方法院檢察署檢察官
    被      告  高昆工業有限公司  設台中縣太平市○○路一九三號
    兼右代表人  乙○○
    被      告  甲○○○有限公司  設台中縣太平市○○路一四六三巷四十二弄六
    兼右代表人  丙○○
右列被告等因違反就業服務法案件，經檢察官聲請簡易判決處刑（聲請案號：八十九
年度偵字第九五八三、一四三四七號），本院認不宜以簡易判決處刑，改以普通程序
判決如左：
    主  文
乙○○違反雇主不得以本人名義聘僱外國人為他人工作之規定，其聘僱人數為一人，
處罰金新臺幣參萬元，如易服勞役，以新臺幣玖佰元即銀元參佰元折算壹日。
高昆工業有限公司其代表人，因執行業務違反雇主不得未經許可聘僱外國人為他人工
作之規定，其聘僱人數為一人，處罰金新臺幣參萬元。
丙○○違反雇主不得未經許可留用他人所申請聘僱之外國人之規定，其留用人數為一
人，處罰金新臺幣參萬元，如易服勞役，以新臺幣玖佰元即銀元參佰元折算壹日。
甲○○○有限公司其代表人，因執行業務違反雇主不得未經許可留用他人所申請聘僱
之外國人之規定，其留用人數為一人，處罰金新臺幣參萬元。
    事  實
一、乙○○係台中縣太平市○○路一九三號「高昆工業有限公司」（下稱高昆公司）
    之負責人，丙○○則係台中縣太平市○○路一四六三巷四十二弄六十五號「甲○○○有限公司」（下稱大鐺公司）之負責人，因高昆公司與大鐺公司間有鑄鐵之
    代工關係，雙方口頭約定由高昆公司負責鑄鐵內形製造工作，鑄鐵外形之噴砂工
    作則因高昆公司無噴砂設備而由大鐺公司負責。詎乙○○明知僱主不得以本人名
    義聘僱外國人為他人工作，丙○○明知僱主未經許可，不得留用他人所申請聘僱
    之外國人，乙○○仍自民國八十九年四月一日起，指派高昆公司所合法申請僱用
    之泰國籍外國人ＣＨＯＫＢＡＮＤＩＴ  ＰＲＡＤＩＴ（譯名為「巴帝」，下稱
    巴帝，八十九年二月十四日入境，工作期限至九十年八月二十四日），至上開甲○○○公司，為該公司從事噴砂工作（起訴書贅載洗砂工作），而丙○○竟亦未
    經許可，加以留用該外國勞工巴帝在大鐺公司從事噴砂工作。嗣經警於八十九年
    五月十七日上午十時三十分許，在上開甲○○○公司內，當場查獲丙○○留用該
    名外勞正從事鑄鐵之噴砂工作。
    理  由
一、訊據被告乙○○、丙○○二人對於乙○○自八十九年四月一日起指派上開外國勞
    工巴帝至大鐺公司從事砂心噴砂工作之事實坦承在卷，惟矢口否認有違反就業服
    務法之犯行，均辯稱高昆公司與大鐺公司係上下游工廠，二家公司間有代工關係
    ，因高昆公司沒有噴砂設備，乃借用大鐺公司之設備並指派巴帝到大鐺公司從事
    噴砂工作，巴帝雖在大鐺公司，惟仍是為高昆公司工作，並非為大鐺公司工作等
    語。惟查，巴帝係由高昆公司合法申請僱用之外國勞工，在公司係從事鑄鐵內形
    製造工作，高昆公司與大鐺公司間之合作情形為高昆公司負責鑄鐵內形工作，大
    鐺公司負責鑄鐵外形之噴砂工作等情，業據被告乙○○、丙○○在警訊供稱明確
    ，並有居留外僑作業外勞詳細資料表、護照影本、行政院勞工委員會八十八年九
    月十六日台八十八勞職外字第０三０一七二四號函影本各一份在卷可稽，再前開
    外國勞工巴帝係由乙○○指派至大鐺公司工作，在大鐺公司廠房內係從事噴砂工
    作之事實，亦據巴帝在警訊證稱在卷，並有照片六張附卷為憑。綜上所述，鑄鐵
    外部噴砂既屬大鐺公司應負責部分，巴帝在大鐺公司復又從事噴砂工作，其係為
    大鐺公司工作至為明顯，被告乙○○、丙○○辯稱巴帝係借用大鐺公司之設備為
    高昆公司工作，顯屬避重就輕之詞，所辯均不足採信，被告四人之犯行至堪認定
    。
二、查被告高昆公司、大鐺公司均為法人，被告乙○○、丙○○分別為該二公司之代
    表人，有經濟部公司執照影本二份在卷可按，核被告乙○○所為，係違反就業服
    務法第五十三條第二款不得以本人名義聘僱外國人為他人工作規定，其僱用之外
    國人數為一人，應論以同法第五十八條第一項前段之罪，被告高昆公司為法人，
    則論以同法第五十八條第二項之罪。再被告丙○○所為，係違反就業服務法第五
    十三條第三款未經許可留用他人所申請聘僱之外國人規定，其僱用之外國人數為
    一人，應論以同法第五十八條第一項前段之罪，被告大鐺公司為法人，則論以同
    法第五十八條第二項之罪。爰審酌被告乙○○、丙○○犯罪之動機、目的、手段
    、犯罪之期間不長及犯後坦認大部分犯行等一切情狀，分別量處如主文所示之刑
    ，被告乙○○、丙○○部份，並均諭知易服勞役之折算標準。
據上論斷，應依刑事訴訟法操第四百五十二條、第二百九十九條第一項前段，就業服
務法第五十八條第一項前段、第二項、刑法第十一條前段、第四十二條第二項，罰金
罰鍰提高標準條例第二條，判決如主文。
中    華    民    國    八十九    年      十一      月        九      日
                                        法  官  陳  賢  慧
右正本證明與原本無異。
如不服本判決，應於送達後十日內向本院提出上訴狀(須附繕本)，上訴於台灣高等
法院台中分院。
                                        書記官
中    華    民    國    八十九    年      十一      月        九        日
附錄本案論罪科刑法條全文
就業服務法第五十三條：雇主不得有左列行為：
一、聘僱或留用未經許可或許可失效之外國人。
二、以本人名義聘僱外國人為他人工作。
三、未經許可聘僱或留用他人所申請聘僱之外國人。
四、指派所聘僱之外國人從事申請許可以外之工作。
就業服務法第五十八條第一項前段：
違反第五十三條第一款、第二款或第三款規定，其聘僱或留用人數為一人者，處六月
以下有期徒刑、拘役或科或併科新臺幣九萬元以下罰金。
就業服務法第五十八條第二項：
法人之代表人，法人或自然人之代理人、受雇人或其他從業人員因執行業務犯前項之
罪者，除處罰其行為人外，對該法人或自然人亦科以前項之罰金。


司法院資訊處製作；財團法人民間司法改革基金會備份。
